臺灣高等法院花蓮分院刑事判決　　　　 94年度上易字第126號
上　訴　人　臺灣臺東地方法院檢察署檢察官
上　訴　人
即　被　告　丁○○
上列上訴人因被告竊盜案件，不服臺灣臺東地方法院94年度易字
第170號中華民國94年8月17日第一審判決（起訴案號：臺灣臺東
地方法院檢察署94年度偵字第1221、1365號），提起上訴，及移
送併案審理（臺灣臺東地方法院檢察署94年偵字第1781號），本
院判決如下：
    主  文
原判決關於竊盜部分撤銷。
丁○○連續竊盜，處有期徒刑陸月，如易科罰金，以參佰元折算
壹日。
    事  實
一、丁○○基於意圖為自己不法所有之概括犯意，連續為下列犯
    行：
(一)於民國 (下同)94 年5月19日8時許，在臺東縣臺東市○○街
    馬偕醫院臺東分院停車場內，見丙○○所有之ＷＷＸ–389
    號機車停在停車棚內，且翻找時，發現坐墊下置物箱未上鎖
    ，鑰匙並放在置物箱內，即竊取鑰匙後啟動電門，發動該機
    車後駛走，而竊取機車1部得手。
(二)於94年5月27日某時，在其位於臺東市○○路35號之住處，
    徒手竊取其繼母甲○○ (案發後已死亡)所有之ＷＶＧ–715
    號機車車牌1面，得手後，將前揭 (一)竊得機車之車牌取下
    (置於家中)，改懸掛ＷＶＧ–715號車牌使用，以避免遭查
    緝。嗣於94年6月1日16時20分許，丁○○騎乘前揭竊得之機
    車，行經臺東市○○路與平等街口時，為警攔檢查獲，並經
    甲○○提出告訴。
(三)又於94年5月31日11時許，與其朋友至臺東縣卑南鄉○○村
    ○○路331巷80號喝酒聊天，竟於同日12時30分許，在前開
    處所，見戊○○所使用之Ｑ4–8243號自小客車 (登記為戊○○之妻林淑燕所有)鑰匙尚插在車上未取走，竟萌生竊盜
    犯意，擅自發動該車駛走而竊取得手。嗣經車輛使用人戊○○報警後，在臺東市○○路○段與新成街口時，經警當場查
    獲（另涉犯酒醉駕車部分未經上訴，已判決確定）。
(四)於94年7月22日22時30分許，任職於乙○○經營，位在臺東
    市○○○路99巷109號 (馬蘭果菜市場旁)之資源回收場擔任
    跟車員，竟趁下班前，雇主乙○○不注意之際，竊取乙○○
    所有置於回收場內椅子上之皮包1只 (內裝：佛珠3串、帳冊
    1 本、身份證2枚、駕照、榮民證各1枚、信用卡1張、金融
    卡1 張、健保卡5張、現金新台幣4200元)。嗣經乙○○報警
    後，經警在其位於臺東市○○路35號2樓房間中查獲竊取之
    物品(已返還被害人)而查獲。
二、案經臺東縣警察局臺東分局報請臺灣臺東地方法院檢察署檢
    察官偵查起訴及函送併案審理。
    理  由
一、認定被告犯罪事實之證據及理由─
（一）證人丙○○、甲○○、戊○○及乙○○於警詢、偵訊中證
      述，均證明被告分別竊取其等之機車、車牌、自小客車及
      皮包。
（二）證人許明峰於偵訊中證稱，並未同意被告駕車離去等語。
（三）並有被告竊得物品之照片及贓物認領保管單等附卷可參。
（四）上訴人即被告丁○○對前開事實欄 (一)至 (三)之犯行於
      原審均坦承不諱，對事實欄 (一)、(二)及 (四)之犯行，
      於本院準備程序及審理時亦均坦承不諱。
（五）綜上所述，足見被告自白與事實相符，其犯罪事證明確，
      犯行堪予認定。
二、被告辯解及不採之理由：
（一）於本院審理時辯稱未竊 (三)之車云云。
（二）經查：
  (1)被告於駕駛車時意識清楚，業據其於警訊時供述甚明。
  (2)且當日係約11時多被告方經由認識僅1天之許明峰介紹認識
    被害人戊○○，又被害人戊○○於偵查中結稱當日並未與被
    告聊天，被告亦曾未詢問借車或試車等語。且被告先前並無
    購車計劃，被害人戊○○亦僅係至該處訪友，按之常理，當
    不可能將其妻名下，供其代步之車輛出售。
  (3)證人許明峰於偵查中之亦結證稱當日被告係騎機車跟在其車
    後面到該處，雖曾對被告說如果喜歡該車可去看看，但並未
    叫丁○○開該車，且不知被告將車輛開走等語。
  (4)又當時被害人之車輛係停放在庭院內，而證人之車輛則停於
    門外，被告顯不可能誤認而開錯車。
  (5)被告亦坦承駕車時未通知戊○○，被害人戊○○一發現車輛
    於12時30分許不見，即報警，且未應允將車輛借予被告。證
    人許明峰亦證稱戊○○於中午時發現車子被開走後即報案等
    ，開走車子的人係其認識的朋友叫丁○○等語。
  (6)參以上開各情，被告辯稱係試車，非竊車之詞，當不可採信
    。
三、論罪科刑─
（一）涉犯法條：被告4次所為，均係犯刑法第320條第1項之竊
      盜罪。
（二）連續犯：被告先後4次竊盜犯行，時間緊接，所犯均係構
      成要件相同之罪名，顯係基於概括犯意所為，屬連續犯，
      應依刑法第56條規定以1罪論。
（三）撤銷改判理由：
  (1)被告上訴理由以家庭狀況不佳，請求予以緩刑機會云云。惟
    緩刑，係以犯罪後，有悛悔實據，無再犯之虞為要件，被告
    於醫院附近竊取機車，並懸掛家中竊得之車牌以逃避臨檢，
    且於數日後又再竊取他人車輛，其犯罪行為並非一次即終了
    ，且竊盜犯行遭查獲後，仍不知悔改，又竊取其老板所有之
    皮包，並經移送本院併案審理，則被告顯無於查獲後即終止
    犯行之意識，應有加以較強制手段，使其明瞭尊重他人財產
    權之必要，故認不宜予以緩刑之機會，其上訴尚無理由。
  (2)檢察官認原審量刑過輕，及有併案提起上訴。原審則以被告
    一時情緒不穩，擅取他人車輛、車牌，觀其犯罪手段，惡性
    尚非重大，且犯後坦承犯行之態度等一切情狀，竊盜部分量
    處被告有期徒刑5月，得易科罰金。其認定事實與量刑，原
    均堪稱妥適，惟被告既於相隔約1個月左右，再竊取他人之
    物，而經移送併送審理如事實欄 (四)部分，且本院認為移
    送併案審理部分與經起訴判決之部分，犯罪時間緊接，且所
    犯又係構成要件相同之罪名，顯為基於概括犯意為之，有連
    續犯之裁判上一罪關係，自得併予審酌，故此部分上訴有理
    由，原審於此未及審酌，應予撤銷改判。
（四）量刑：本院審酌被告受有中等教育 (高中畢業)，對是非
      對錯認知並無問題，且對竊取他人物品係不法行為之法律
      規定，不得諉為不知，而被告之父游茂松身染疾病、繼母
      甲○○現已過世、弟弟亦因身罹疾病無法照顧家中成員，
      因一時情緒不穩，即擅取他人車輛、車牌，惟觀其犯罪手
      段，惡性尚非重大，所竊取之機車，據機車所有人丙○○
      供稱機車價值約5千元，所竊取之置於家中其繼母甲○○
      所有之機車車牌，價值亦非甚高，而竊取之車輛雖價值甚
      高，惟被害人戊○○係於12時43分許報案，而於12時45分
      許即為警查獲，有卷附臺東分局110受理案件記錄表可參
      ，故被告竊取車輛之時間並不長，所造成危害尚非重大，
      所生損害亦屬輕微，又被害人乙○○於偵查中結稱被告已
      將竊得之證件等返還，不想追究等語 (94偵字第1781號卷
      第11頁)，暨其犯後坦認大部分犯行之態度等一切情狀，
      量處有期徒刑6月，並諭知易科罰金之折算標準。至檢察
      官於原審時雖請求量處被告有期徒刑1年，而於本院蒞庭
      檢察官則請求量處被告有期徒刑7月以上，惟本院認被告
      所涉犯罪情節尚非嚴重，且被害人損失均不大，機車及車
      輛均即時尋回，且被害人乙○○於本院亦供稱其失竊物品
      均已取回，故而被告行為所造成之損害應非重大，應給予
      自新之機會，使其日後知所謹慎，並得以照顧家人併此說
      明。
據上論斷，應依刑事訴訟法第369條第1項前段、第364條、第299
條第1項前段，刑法第56條、第320條第1項、第41條第1項，罰金
罰鍰提高標準條例第1條前段、第2條，判決如主文。
本案經檢察官林慧到庭執行職務。
中　　華　　民　國　　94　　年　　11　　月　  10    日
                　　　審判長法  官  吳鴻章
                            法  官  林德盛
                            法  官  王紋瑩
以上正本證明與原本無異。
本判決不得上訴。
                            書記官  吳家瑩
中　　華　　民　國　　94　　年　　11　　月　  10    日
附錄本判決論罪科刑法條：
刑法第320條：
意圖為自己或第三人不法之所有，而竊取他人之動產者，為竊盜
罪，處五年以下有期徒刑、拘役或五百元以下罰金。
意圖為自己或第三人不法之利益，而竊佔他人之不動產者，依前
項之規定處斷。
前二項之未遂犯罰之。
